---
title: "`r reportTitle`"
subtitle: "`r reportSubTitle`"
output:
    html_document:
      toc: true
---

```{r, setup, include = FALSE}

# =============================================================================
# load necessary libraries
# =============================================================================

# packages needed for this program 
packagesNeeded <- c(
	"haven", 	# to injest input Stata files
	"tidyr", 	# to reshape attributes data from long to wide; split reject messages
	"dplyr",	# to do basic data wrangling
	"lubridate", # to handle reporting dates and intervals
	"stringr", 	# to parse strings for data wranging
	"ggplot2",	# to graph plots
	"hrbrthemes", # to have a clean graph theme
	"viridis", 	# to have color-blind-friendly colors in graphs
	"rlang", 	# to support tidy eval for functions
	"knitr",	# to have kable tables
	"kableExtra"
)

# identify and install those packages that are not already installed
packagesToInstall <- packagesNeeded[!(packagesNeeded %in% installed.packages()[,"Package"])]
if(length(packagesToInstall)) 
	install.packages(packagesToInstall, quiet = TRUE, 
		repos = 'https://cloud.r-project.org/', dep = TRUE)

# load all needed packages
lapply(packagesNeeded, library, character.only = TRUE)

# =============================================================================
# prepare data 
# =============================================================================

# -----------------------------------------------------------------------------
# Transform attributes from long to wide
# -----------------------------------------------------------------------------

attributesList <- read_stata(file = paste0(constructedDir, "attributes.dta"))

attributesData <- 
	attributesList %>% select(interview__id, interview__key, attribName, attribVal) %>%
	spread(key = attribName, value = attribVal)

# -----------------------------------------------------------------------------
# Get interview metadata: date, interviewer, and supervisor
# -----------------------------------------------------------------------------

actions <- read_stata(file = paste0(rawDir, "interview__actions.dta"))

interviewInfo <- actions %>%			
	filter(action == 3) %>%			# filter to completed
	group_by(interview__id) %>% 	# group by interview
	slice(n()) %>% 					# take last action
	ungroup() %>%
	rename(interviewer = originator, supervisor = responsible__name) %>%
	mutate(
		date = as.Date(date),
		week = floor_date(ymd(date), unit = "week", week_start = getOption("lubridate.week.start", 1))
		) %>%
	select(interview__id, interviewer, supervisor, date, week)

# -----------------------------------------------------------------------------
# Join interview attributes and metadata
# -----------------------------------------------------------------------------

 reportData <- inner_join(x = attributesData, y = interviewInfo, by = "interview__id")

# -----------------------------------------------------------------------------
# Create variables that involve mutliple attributes
# -----------------------------------------------------------------------------

reportData <- reportData %>%
	mutate(
		# total non-food items
		numProdNonAlim = 
			numProdNonAlim_fetes	+
			numProdNonAlim_7j		+
			numProdNonAlim_30j		+
			numProdNonAlim_3m		+
			numProdNonAlim_6m		+
			numProdNonAlim_12m)

# -----------------------------------------------------------------------------
# Household level
# -----------------------------------------------------------------------------

hholdData <- read_stata(paste0(rawDir, "menage.dta"), encoding = "UTF-8")

# -----------------------------------------------------------------------------
# Calories
# -----------------------------------------------------------------------------

caloriesByDate <- 
	read_stata(paste0(constructedDir, "totCalories.dta"), encoding = "UTF-8") %>%
	inner_join(interviewInfo, by = "interview__id") %>%
	mutate(plotCalories = if_else(totCalories > 6000, 6000, totCalories)) %>%
	mutate(group = cut(totCalories, 
		breaks = c(-1, 800, 1500, 3000, 4000, Inf),
		labels = c("too low", "low", "OK", "high", "too high" ))) %>%
	select(interview__id, interview__key, supervisor, interviewer, date, week, 
		totCalories, plotCalories, group)

# =============================================================================
# load functions
# =============================================================================
 
# define start and end of report period
source(paste0(reportProjDir, "helper/", "defineReportPeriod.R"))

# plot graph
source(paste0(reportProjDir, "helper/", "plotOverTimeTeam.R"))

# create table of top/bottom values
source(paste0(reportProjDir, "helper/", "currentTopOrBottom.R"))

# =============================================================================
# set report period
# =============================================================================

defineReportPeriod(data = reportData, numWeeksBefore = numWeeks, endDate = reportWeek)

# =============================================================================
# set table parameters
# =============================================================================

colNames <- c(
	"Enquêteur", 				# interviewer
	"Moyenne cette semaine", 	# currentVal
	"Moyenne cumulative", 		# avgValInt
	"Écart de la moyenne globale", 			# avgValOverall
	"N. semaines à l'extrême") 	# numWeeks

```


# Progrès de la collecte

## Progression

```{r numIntCompleted, echo = FALSE, warning = FALSE, message = FALSE}
statusesComplete <- c(65, 100, 120, 125, 130)

collectedSample <- 
	hholdData %>%
	filter(
		(s00q08 %in% c(1,2)) & 							# filled by selected or replacement
		(s00q27 == 1) &									# completely filled
		(interview__status %in% statusesComplete) 		# filled according to SuSo
		) %>%
	summarise(collectedInterviews = n()) %>%
	as.numeric()

percentCollected <- 100 * (collectedSample / expectedSample)
```

```{r numPsuCompleted, echo = FALSE, warning = FALSE, message = FALSE}
completedPsu <- 
	hholdData %>% 
	mutate(completedInterview = 
		((s00q08 %in% c(1,2)) & 						# filled by selected or replacement
		(s00q27 == 1) &									# completely filled
		(interview__status %in% statusesComplete)) 		# filled according to SuSo
		) %>%
	group_by(s00q01, s00q02, s00q03, s00q04, s00q06) %>%
	summarise(numIntCompletedPsu = n()) %>%
	ungroup() %>%
	mutate(
		psuComplete = numIntCompletedPsu >= numIntExpectedPerPsu,
		psuIncomplete = numIntCompletedPsu < numIntExpectedPerPsu) %>%
	summarise(
		numPsuComplete = sum(psuComplete),
		numPsuIncomplete = sum(psuIncomplete)
		) %>%
	mutate(numToComplete = numPsuExpected - (numPsuComplete + numPsuIncomplete))
```

- **Ménages.** Enquêté `r collectedSample` ménages--soit `r round(percentCollected, digits = 2)`% de l'échantillon.
- **DRs.** Clôturé `r completedPsu$numPsuComplete` DR et entamé `r completedPsu$numPsuIncomplete`--soit `r 100*(completedPsu$numPsuComplete/numPsuExpected)`% des DR clotûrés, et `r 100*(completedPsu$numPsuIncomplete/numPsuExpected)`% entamé, respectivement.

## Non-réponse

```{r nonResponse, echo = FALSE, warning = FALSE, message = FALSE}
statusesComplete <- c(65, 100, 120, 125, 130)
nonResponseOverall <- 
	hholdData %>%
	mutate(
		completedInterview = 
		((s00q08 %in% c(1,2)) & 						# filled by selected or replacement
		(s00q27 == 1) &									# completely filled
		(interview__status %in% statusesComplete)),		# filled according to SuSo
		completedInterview = if_else(
			is.na(completedInterview), 
			FALSE, completedInterview),
		attemptedInterview = TRUE
		) %>%
	select(completedInterview, attemptedInterview) %>%
	summarise(
		numCompleted = sum(completedInterview), 
		numAttempted = sum(attemptedInterview)) %>%
	mutate(nonResponseRate = 
		100 * (1 - (numCompleted / numAttempted)))
```

Le taux global de non-réponse est `r round(nonResponseOverall$nonResponseRate, digits = 2)`%.

Les enquêteurs avec les taux de non-réponse les plus élevés : 

```{r nonResponseTable, echo = FALSE, warning = FALSE, message = FALSE}

rankPeriod = interval(reportWeekStart, reportWeekEnd)

nonResponseByTeam <-
	hholdData %>%
	mutate(
		completedInterview = 
		((s00q08 %in% c(1,2)) & 						# filled by selected or replacement
		(s00q27 == 1) &									# completely filled
		(interview__status %in% statusesComplete)),		# filled according to SuSo
		completedInterview = if_else(
			is.na(completedInterview), 
			FALSE, completedInterview),
		attemptedInterview = TRUE
		) %>%
	select(interview__id, completedInterview, attemptedInterview) %>%
	left_join(interviewInfo, by = "interview__id") %>%
	filter(week %within% rankPeriod) %>%
	group_by(supervisor) %>%
	summarise(
		numCompleted = sum(completedInterview), 
		numAttempted = sum(attemptedInterview)) %>%
	ungroup() %>%
	mutate(nonResponseRate = 
		100 * (1 - (numCompleted / numAttempted))) %>%
	select(supervisor, nonResponseRate) %>%
	arrange(desc(nonResponseRate))

nonResponseByTeam %>%
head(10) %>%
knitr::kable(
	digits = 2, 
	col.names = c("Chef d'équipe", "Taux de non-réponse"),
	format.args = list(decimal.mark = '.', big.mark = ',')
	) %>%
kable_styling(bootstrap_options = c("striped"))
```

Motifs de non-réponse

```{r reasonsNonResponse, echo = FALSE, warning = FALSE, message = FALSE, fig.align = "center"}
reasonsNonResponse <- 
	hholdData %>%
	select(interview__id, s00q08, s00q09) %>%
	left_join(interviewInfo, by = "interview__id") %>%
	filter(
		(week %within% rankPeriod) &
		(s00q08 == 3 & !is.na(s00q09))
		) %>%	
	mutate(
		abandon = (s00q09 == 1),
		refus = (s00q09 == 2),
		vacant = (s00q09 == 3)
		) %>%
	summarise(
		abandon = sum(abandon),
		refus = sum(refus),
		vacant = sum(vacant),
		total = n()
		) %>%
	mutate(
		abandon = 100 * (abandon / total),
		refus = 100 * (refus / total),
		vacant = 100 * (vacant / total)
		) %>%
	select(abandon, refus, vacant) %>%
	gather(abandon, refus, vacant, key = "motif", value = "pcnt")

ggplot(reasonsNonResponse, aes(x = motif, y = pcnt, fill = motif)) +
	geom_bar(stat = "identity") + 
	scale_fill_viridis(discrete = TRUE, direction = -1) + 
    scale_color_manual(values=c("black", "white")) +
    theme_ipsum() +
    theme(
      legend.position="none",
      plot.title = element_text(size=14),
    ) +
    ylim(0,100) +
    xlab("") +
    ylab("")
```

## Remplacement

```{r replacementsGraph, echo = FALSE, warning = FALSE, message = FALSE, fig.align = "center"}
replacements <-
	hholdData %>%
	filter(interview__status %in% statusesComplete) %>%
	select(interview__id, s00q08) %>%
	left_join(interviewInfo, by = "interview__id") %>%
	mutate(replacement = (s00q08 == 2 & !is.na(s00q08))) %>%
	group_by(week, supervisor) %>%
	summarise(numReplacements = sum(replacement)) %>%
	ungroup() %>%
	arrange(week, supervisor)

plotOverTimeTeam(data = replacements, displayVar = numReplacements, reportStart = reportWeekStart, reportEnd = reportWeekEnd,
	titleText = "", xText = "Semaine de collecte", yText = "Nombre")	
```

# Qualité des données

## Rejet

### Fréquence de rejet

```{r numRejectsGraph, echo = FALSE, warning = FALSE, message = FALSE, fig.align = "center"}
# define rejections
rejectActions <- c(7, 8)

# compute rejections per week-supervisor
 rejectStatsSup <- 
 	actions %>%
 	left_join(
 		interviewInfo %>% select(interview__id, interviewer, supervisor), 
 		by = "interview__id") %>%
 	mutate(
		date = as.Date(date),
		week = floor_date(ymd(date), unit = "week", 
			week_start = getOption("lubridate.week.start", 1)),
		hqRejected = (
			(action %in% rejectActions) & 
			(role %in% c("Administrator", "Headquarter"))),
		hqAutoRejected = (originator == "admin")) %>%
	group_by(supervisor, week) %>%
	summarise(
		numRejected = sum(hqRejected),
		numAutoRejected = sum(hqAutoRejected) 
		) %>%
	ungroup()	

# plot rejections by supervisor
plotOverTimeTeam(data = rejectStatsSup, displayVar = numRejected, reportStart = reportWeekStart, reportEnd = reportWeekEnd,
	titleText = "", xText = "Semaine de collecte", yText = "Nombre")
```

```{r numRejectsTable, echo = FALSE, warning = FALSE, message = FALSE}
# compute rejections per week-interviewer
rejectStatsInt <- 
 	actions %>%
 	left_join(
 		interviewInfo %>% select(interview__id, interviewer, supervisor), 
 		by = "interview__id") %>%
 	mutate(
		date = as.Date(date),
		week = floor_date(ymd(date), unit = "week", 
			week_start = getOption("lubridate.week.start", 1)),
		hqRejected = (
			(action %in% rejectActions) & 
			(role %in% c("Administrator", "Headquarter"))),
		hqAutoRejected = (originator == "admin")) %>%
	group_by(interviewer, week) %>%
	summarise(
		numRejected = sum(hqRejected),
		numAutoRejected = sum(hqAutoRejected) 
		) %>%
	ungroup()	

# enquêteurs avec les moyennes les plus élevées
currentTopOrBottom(data = rejectStatsInt, levelVar = interviewer, performVar = numRejected, 
	reportStart = reportWeekEnd - weeks(3), reportEnd = reportWeekEnd, 
	topOrBottom = "top")

# comment afficher 
tableToShow %>%
arrange(desc(currentVal), numWeeks) %>%
knitr::kable(
	digits = 2, 
	col.names = colNames,
	format.args = list(decimal.mark = '.', big.mark = ',')
	) %>%
kable_styling(bootstrap_options = c("striped"))
```

### Motifs de rejet

Les motifs de rejet les plus fréquents pour la semaine du rapport :

```{r numRejectReasonTable, echo = FALSE, warning = FALSE, message = FALSE}

# process rejection messages
rejectMessages <- 
	
	# load comments file, which contains rejections
	read_stata(paste0(rawDir, "interview__comments.dta"), encoding = "UTF-8") %>%
	
	# find rejections
	filter((variable %in% c("@@RejectedBySupervisor", "@@RejectedByHeadquarter")) & 
		(role %in% c("Administrator", "Headquarter"))) %>%
	
	# keep those that have components of an auto-reject message
	# filter(str_detect(comment, "ERR[EUO]+[R]*: |\\\\n")) %>%

    # remove undesirable content from rejection messages
  	mutate(														
  		comment = str_replace(comment, '^"[ ]*', ""),			# starting quote
  		comment = str_replace(comment, '[ ]*"$', ''),			# ending quote
  		comment = str_replace(comment, 							# ending strange content
  			"\\[WebInterviewUI:CommentYours[\\]]*$", ""),
  		comment = str_replace(comment,
  			"^[\\[]*WebInterviewUI:CommentYours\\] ", ""),		# starting strange content
  		comment = str_replace(comment, "Your comment ", ""),	# more starting strange content
  		comment = str_trim(comment, side = "both"), 			# whitespace padding
  		comment = str_replace(comment, "\\.$", ""), 			# terminal .
  		comment = str_replace(comment, "\\\\n[ \\.]*$", "") 	# terminal \n
  		)

# compute frequency of each message
rejectReasonStats <-
	rejectMessages %>%

    # expand automated reject messages into one observation per reject reason
    separate_rows(comment, sep = " \\\\n ")	%>%

    # determine week from date
    mutate(
        date = as.Date(date, format = "%m/%d/%Y"),
        week = floor_date(ymd(date), unit = "week", 
                          week_start = getOption("lubridate.week.start", 1))) %>%

    # create counts per week
    group_by(comment, week) %>%
    summarise(numReason = n())	

# display table of top 10 rejection reasons for the report week
rejectReasonStats %>%
filter(week == reportWeekEnd) %>%
select(comment, numReason) %>%
arrange(desc(numReason)) %>%
head(10) %>%
knitr::kable(
	digits = 2, 
	col.names = c("Motif de rejet", "Fréquence"),
	format.args = list(decimal.mark = '.', big.mark = ',')
	) %>%
kable_styling(bootstrap_options = c("striped"))
```

## Consommation

### Nombre d'items de consommation alimentaire

Évolution par équipe : 

```{r numFoodItemsGraph, echo = FALSE, warning = FALSE, message = FALSE, fig.align = "center"}
# graphique
plotOverTimeTeam(data = reportData, displayVar = numProdAlim, reportStart = reportWeekStart, reportEnd = reportWeekEnd,
	titleText = "", xText = "Semaine de collecte", yText = "Nombre")
```

Enquêteurs avec une valeur moyenne dans la 1ière décile pour la semaine en cours :

```{r numFoodItemsTable, echo = FALSE, warning = FALSE, message = FALSE}
# enquêteurs avec les moyennes les plus faibles pendant les 2 dernières semaines
currentTopOrBottom(data = reportData, levelVar = interviewer, performVar = numProdAlim, 
	reportStart = reportWeekEnd - weeks(3), reportEnd = reportWeekEnd, 
	topOrBottom = "bottom")

# comment afficher 
tableToShow %>%
knitr::kable(
	digits = 2, 
	col.names = colNames,
	format.args = list(decimal.mark = ',', big.mark = '.')
	) %>%
kable_styling(bootstrap_options = c("striped"))
```

### Calories par personne par jour
Évolution des calories par personne par jour :

```{r caloriesGraph, echo = FALSE, warning = FALSE, message = FALSE, fig.align = "center"}

# filter down reporting period
caloriesForReport <- caloriesByDate %>%
	filter(week %within% interval(reportWeekStart, reportWeekEnd))

# compute median calories per week
calSummary_Week <-
	caloriesForReport %>% 
	group_by(week) %>% 
	summarise(calStat_Week = median(totCalories)) %>% 
	ungroup()

# plot calories over time
ggplot(data = caloriesForReport, aes(x = week)) +
	geom_jitter(aes(x = week, y = plotCalories, color = group), 
		width = 0.5, height = 0.1, alpha = 0.4) + 
	scale_color_manual(values = c("red", "orange", "grey1", "orange", "red")) +
	geom_violin(width = 3.5, aes(x = week, y = plotCalories, group = factor(week)), 
		fill = "grey70", color = "grey50", alpha = 0.2) +
geom_point(data = calSummary_Week, aes(x = week, y = calStat_Week), 
	size = 3, color = "red") + 
geom_line(data = calSummary_Week, aes(x = week, y = calStat_Week), 
	color = "red", size = 1.5) +    			
theme(
    panel.background = element_rect(fill = "white"), 
    panel.grid.major = element_line(color = "grey"), 
    strip.background = element_rect(fill = "white"), 
    legend.position = "none") + 
coord_cartesian(ylim = c(0, 6000)) +
ylab("Calories par personne") + 
xlab("Semaine de collecte")
```

Enquêteurs avec une valeur moyenne dans la 10ième décile pour la semaine en cours :

```{r caloriesTableHigh, echo = FALSE, warning = FALSE, message = FALSE}
# enquêteurs avec les moyennes les plus élevées
currentTopOrBottom(data = caloriesForReport, levelVar = interviewer, performVar = totCalories, 
	reportStart = reportWeekEnd - weeks(3), reportEnd = reportWeekEnd, 
	topOrBottom = "top")

# comment afficher 
tableToShow %>%
arrange(desc(currentVal), numWeeks) %>%
knitr::kable(
	digits = 2, 
	col.names = colNames,
	format.args = list(decimal.mark = ',', big.mark = '.')
	) %>%
kable_styling(bootstrap_options = c("striped"))
```

Enquêteurs avec une valeur moyenne dans la 1ière décile pour la semaine en cours :

```{r caloriesTableLow, echo = FALSE, warning = FALSE, message = FALSE}
# enquêteurs avec les moyennes les plus faibles
currentTopOrBottom(data = caloriesForReport, levelVar = interviewer, performVar = totCalories, 
	reportStart = reportWeekEnd - weeks(3), reportEnd = reportWeekEnd, 
	topOrBottom = "bottom")

# comment afficher 
tableToShow %>%
knitr::kable(
	digits = 2, 
	col.names = colNames,
	format.args = list(decimal.mark = ',', big.mark = '.')
	) %>%
kable_styling(bootstrap_options = c("striped"))
```
### Nombre d'items de consommation non-alimentaire

```{r numNonFoodItemsGraph , echo = FALSE, warning = FALSE, message = FALSE, fig.align = "center"}
plotOverTimeTeam(data = reportData, displayVar = numProdNonAlim, reportStart = reportWeekStart, reportEnd = reportWeekEnd,
	titleText = "", xText = "Semaine de collecte", yText = "Nombre")
```

```{r numNonFoodItemsTable , echo = FALSE, warning = FALSE, message = FALSE}
# enquêteurs avec les moyennes les plus faibles
currentTopOrBottom(data = reportData, levelVar = interviewer, performVar = numProdNonAlim, 
	reportStart = reportWeekEnd - weeks(3), reportEnd = reportWeekEnd, 
	topOrBottom = "bottom")

# comment afficher 
tableToShow %>%
knitr::kable(
	digits = 2, 
	col.names = colNames,
	format.args = list(decimal.mark = ',', big.mark = '.')
	) %>%
kable_styling(bootstrap_options = c("striped"))
```

## Composition du ménage

### Taille du ménage

```{r hhsizeGraph , echo = FALSE, warning = FALSE, message = FALSE, fig.align = "center"}
plotOverTimeTeam(data = reportData, displayVar = numMembres, reportStart = reportWeekStart, reportEnd = reportWeekEnd,
	titleText = "", xText = "Semaine de collecte", yText = "Nombre")
```

```{r hhsizeTable , echo = FALSE, warning = FALSE, message = FALSE}
# enquêteurs avec les moyennes les plus faibles
currentTopOrBottom(data = reportData, levelVar = interviewer, performVar = numMembres, 
	reportStart = reportWeekEnd - weeks(3), reportEnd = reportWeekEnd, 
	topOrBottom = "bottom")

# comment afficher 
tableToShow %>%
knitr::kable(
	digits = 2, 
	col.names = colNames,
	format.args = list(decimal.mark = ',', big.mark = '.')
	) %>%
kable_styling(bootstrap_options = c("striped"))
```

### Pourcentage ménage sous l'âge de 5 ans

```{r under5Graph , echo = FALSE, warning = FALSE, message = FALSE, fig.align = "center"}
percSous5Data <- reportData %>%
	select(interview__id, interview__key, supervisor, interviewer, numMemSous5, numMembres, week) %>%
	mutate(percSous5 = 100 * (numMemSous5 / numMembres)) %>%
	drop_na(percSous5)

plotOverTimeTeam(data = percSous5Data, displayVar = percSous5, reportStart = reportWeekStart, reportEnd = reportWeekEnd,
	titleText = "", xText = "Semaine de collecte", yText = "Pourcentage")
```

```{r under5Table , echo = FALSE, warning = FALSE, message = FALSE}
# enquêteurs avec les moyennes les plus faibles
currentTopOrBottom(data = percSous5Data, levelVar = interviewer, performVar = percSous5, 
	reportStart = reportWeekEnd - weeks(3), reportEnd = reportWeekEnd, 
	topOrBottom = "bottom")

# comment afficher 
tableToShow %>%
knitr::kable(
	digits = 2, 
	col.names = colNames,
	format.args = list(decimal.mark = ',', big.mark = '.')
	) %>%
kable_styling(bootstrap_options = c("striped"))
```

## Sources de revenu

### Pourcentage avec au moins un salairé
```{r hasSalaryGraph , echo = FALSE, warning = FALSE, message = FALSE, fig.align = "center"}
plotOverTimeTeam(data = reportData, displayVar = revenuEmploi, reportStart = reportWeekStart, reportEnd = reportWeekEnd,
	titleText = "", xText = "Semaine de collecte", yText = "Pourcentage")
```

```{r hasSalaryTable , echo = FALSE, warning = FALSE, message = FALSE}
# enquêteurs avec les moyennes les plus faibles
currentTopOrBottom(data = reportData, levelVar = interviewer, performVar = revenuEmploi, 
	reportStart = reportWeekEnd - weeks(3), reportEnd = reportWeekEnd, 
	topOrBottom = "bottom")

# comment afficher 
tableToShow %>%
knitr::kable(
	digits = 2, 
	col.names = colNames,
	format.args = list(decimal.mark = ',', big.mark = '.')
	) %>%
kable_styling(bootstrap_options = c("striped"))
```

### Nombre d'entreprises non-agricoles

```{r numEnterpriseGraph , echo = FALSE, warning = FALSE, message = FALSE, fig.align = "center"}
plotOverTimeTeam(data = reportData, displayVar = numEntreprises, reportStart = reportWeekStart, reportEnd = reportWeekEnd,
	titleText = "", xText = "Semaine de collecte", yText = "Nombre")
```

```{r numEnterpriseTable , echo = FALSE, warning = FALSE, message = FALSE}
# enquêteurs avec les moyennes les plus faibles
currentTopOrBottom(data = reportData, levelVar = interviewer, performVar = numEntreprises, 
	reportStart = reportWeekEnd - weeks(3), reportEnd = reportWeekEnd, 
	topOrBottom = "bottom")

# comment afficher 
tableToShow %>%
knitr::kable(
	digits = 2, 
	col.names = colNames,
	format.args = list(decimal.mark = ',', big.mark = '.')
	) %>%
kable_styling(bootstrap_options = c("striped"))
```

### Pourcentage dans l'agriculture

```{r doesAgricGraph , echo = FALSE, warning = FALSE, message = FALSE, fig.align = "center"}
plotOverTimeTeam(data = reportData, displayVar = pratiqueAgriculture, reportStart = reportWeekStart, reportEnd = reportWeekEnd,
	titleText = "", xText = "Semaine de collecte", yText = "Pourcentage")
```

```{r doesAgricTable , echo = FALSE, warning = FALSE, message = FALSE}
# enquêteurs avec les moyennes les plus faibles
currentTopOrBottom(data = reportData, levelVar = interviewer, performVar = pratiqueAgriculture, 
	reportStart = reportWeekEnd - weeks(3), reportEnd = reportWeekEnd, 
	topOrBottom = "bottom")

# comment afficher 
tableToShow %>%
knitr::kable(
	digits = 2, 
	col.names = colNames,
	format.args = list(decimal.mark = '.', big.mark = ',')
	) %>%
kable_styling(bootstrap_options = c("striped"))
```

### Pourcentage dans l'élevage

```{r doesLivestockGraph , echo = FALSE, warning = FALSE, message = FALSE, fig.align = "center"}
plotOverTimeTeam(data = reportData, displayVar = pratiqueElevage, reportStart = reportWeekStart, reportEnd = reportWeekEnd,
	titleText = "", xText = "Semaine de collecte", yText = "Pourcentage")
```

```{r doesLivestockTable , echo = FALSE, warning = FALSE, message = FALSE}
# enquêteurs avec les moyennes les plus faibles
currentTopOrBottom(data = reportData, levelVar = interviewer, performVar = pratiqueElevage, 
	reportStart = reportWeekEnd - weeks(3), reportEnd = reportWeekEnd, 
	topOrBottom = "bottom")

# comment afficher 
tableToShow %>%
knitr::kable(
	digits = 2, 
	col.names = colNames,
	format.args = list(decimal.mark = '.', big.mark = ',')
	) %>%
kable_styling(bootstrap_options = c("striped"))
```

### Pourcentage dans la pêche

```{r doesFisheriesGraph , echo = FALSE, warning = FALSE, message = FALSE, fig.align = "center"}
plotOverTimeTeam(data = reportData, displayVar = pratiquePeche, reportStart = reportWeekStart, reportEnd = reportWeekEnd,
	titleText = "", xText = "Semaine de collecte", yText = "Pourcentage")
```

```{r doesFisheriesTable , echo = FALSE, warning = FALSE, message = FALSE}
# enquêteurs avec les moyennes les plus faibles
currentTopOrBottom(data = reportData, levelVar = interviewer, performVar = pratiquePeche, 
	reportStart = reportWeekEnd - weeks(3), reportEnd = reportWeekEnd, 
	topOrBottom = "bottom")

# comment afficher 
tableToShow %>%
knitr::kable(
	digits = 2, 
	col.names = colNames,
	format.args = list(decimal.mark = '.', big.mark = ',')
	) %>%
kable_styling(bootstrap_options = c("striped"))
```
